# 房地产企业有产权，可出租不能出售的幼儿园可以计入投资性房地产吗？

提问人：swufe120404 时间：2023-10-25 13:59:11
请教陈版，房地产企业有产权，可出租不能出售的幼儿园可以计入投资性房地产吗？

回答人：chenyiwei
不可以。《企业会计准则第 3 号——投资性房地产》第二条规定：“投资性房地产应当能够单独计量和出售”。对此问题，证监会会计部在《上市公司 2022 年年度财务报告会计监管报告》中也有提及。